ACORDAO-COMPLETO-2423693

ACÓRDÃO DE RELAÇÃO

ACÓRDÃO DE RELAÇÃO 8574/2020 ATA 28/2020 - SEGUNDA CÂMARA

Acórdão 8574/2020-TCU-Segunda Câmara
Trata-se de atos de Pensão Militar submetidos, para fins de registro, à apreciação do Tribunal de Contas da União (TCU) , nos termos do art. 71, inciso III, da Constituição Federal. 
2.	Os atos foram cadastrados e disponibilizados ao TCU por intermédio do Sistema de Apreciação e Registro de Atos de Admissão e Concessões na forma prevista pela Instrução Normativa TCU 55/2007.
Considerando que as informações cadastradas nos sistemas informatizados de coleta de atos foram submetidas a rotina de críticas elaboradas e validadas levando-se em conta as peculiaridades desses atos;
considerando que os itens de verificação do sistema compreendem prazos e fundamentos legais, assim como eventuais ocorrências de acumulação;
considerando que, além da crítica automatizada, há verificação humana adicional no caso de haver alertas do sistema ou informações não formatadas, como esclarecimentos do gestor ou do controle interno;
considerando que Hilda Oliveira do Carmo acumula a pensão constante dos autos com um benefício a título de amparo ao idoso, nos termos do art. 2°, inciso I, alínea "e", da Lei 8.742/1993;
considerando que, a partir da inclusão de Hilda Oliveira do Carmo na condição de pensionista do cabo engajado Izidoro Ferreira do Carmo, deixaria de haver fundamento para a continuidade do auxílio pago pelos cofres do INSS, uma vez que a beneficiária passou a ter meios para prover sua subsistência;
considerando os pareceres uniformes constantes dos autos no sentido da legalidade dos atos de concessão de pensão militar;
considerando a proposta de determinação feita pelo Ministério Público junto ao TCU;
os ministros do Tribunal de Contas da União, reunidos em sessão de 2ª Câmara, ACORDAM, por unanimidade, de acordo com os pareceres emitidos nos autos e com fundamento nos arts. 1º, inciso V, e 39, inciso II, da Lei 8.443/1992, em:
a) considerar legais, para fins de registro, os atos de concessão de pensão militar aos interessados a seguir relacionados;
b) fazer as determinações sugeridas no parecer do Ministério Público junto ao TCU;
1.Processo TC-Processo 013.473/2020-4 (PENSÃO MILITAR) 
1.1. Classe de Assunto: V.
1.2. Interessados: Elizangela Guimaraes de Magalhaes (CPF XXX.376.367-XX) ; Francisca da Silva Teixeira (CPF XXX.523.162-XX) ; Hilda Oliveira do Carmo (CPF XXX.439.062-XX) ; Jose Roosevelt Lima de Araújo (CPF XXX.841.322-XX) ; Maria Erenias Alves (CPF XXX.464.202-XX) e Sandra Maria Lima de Araújo (CPF XXX.953.962-XX) .
1.3. Unidade: Décima Segunda Região Militar.
1.4. Relatora: ministra Ana Arraes.
1.5. Representante do Ministério Público: procuradora-geral Cristina Machado da Costa e Silva.
1.6. Unidade Técnica: Secretaria de Fiscalização de Pessoal (Sefip) .
1.7. Representação legal: não há.
1.8. Determinar ao Instituto Nacional do Seguro Social (INSS) que:
1.8.1. se for o caso, promova a revisão do benefício previdenciário percebido pela pensionista (n° de benefício 535.540.211-5) , a título de amparo social ao idoso, com fundamento na Lei 8.742/93, ante a existência de pensão militar paga pela 12ª Região Militar do Comando do Exército em favor de Hilda Oliveira do Carmo (CPF XXX.439.062-XX) , na condição de viúva do cabo engajado Izidoro Ferreira do Carmo (CPF XXX.371.072-XX) ;
1.8.2. comunique ao Tribunal as eventuais providências adotadas, no prazo máximo de 60 (sessenta) dias.

Segunda Câmara

Décima Segunda Região Militar.

Elizangela Guimaraes de Magalhaes (CPF XXX.376.367-XX); Francisca da Silva Teixeira (CPF XXX.523.162-XX); Hilda Oliveira do Carmo (CPF XXX.439.062-XX); Jose Roosevelt Lima de Araújo (CPF XXX.841.322-XX); Maria Erenias Alves (CPF XXX.464.202-XX) e Sandra Maria Lima de Araújo (CPF XXX.953.962-XX).

ANA ARRAES

não há.

Procuradora-geral Cristina Machado da Costa e Silva.

PENSÃO MILITAR (PMIL)

Secretaria de Fiscalização de Pessoal (Sefip).